【裁判字號】    97,交聲,2435
【裁判日期】    970908
【裁判案由】    聲明異議
【裁判全文】
臺灣臺中地方法院交通事件裁定       97年度交聲字第2435號
原處分機關  交通部公路總局臺中區監理所臺中市監理站
受處分人    甲○○
即聲明異議人
上列受處分人因違反道路交通管理處罰條例案件，對於交通部公
路總局臺中區監理所臺中市監理站民國97年5月26日所為之裁決
（裁監稽違字第裁61─GE0000000號裁決書），聲明異議，本院
裁定如下：
    主    文
異議駁回
    理  由
一、原處分意旨略以：異議人即受處分人甲○○（下稱受處分人
    ）於民國（下同）97年5月10日15時許，駕駛車牌號碼3189
    -JW號自用小客車行經太原路與景賢8路口，經警查獲有「酒
    後駕車經酒精測試器測試酒測值0.50mg/l」之違規，經臺中
    市警察局第五分局北屯派出所員警依違反道路交通管理處罰
    條例第35條第1項第1款舉發，嗣受處分人於期限內到案，本
    所遂於97年5月26日以裁監稽違字第裁61-GE0000000號裁決
    書裁處罰鍰新臺幣（下同）34500元，吊扣駕照12個月，並
    施以道安講習，逾期則依裁決書處罰主文裁處。又受處分人
    於97年5月26日主動至站繳交罰鍰，並同時就吊扣汽車駕照
    部分聲明異議後，業經臺灣臺中地方法院於97年6月6日以97
    年度交聲字第1650號裁定「原處分撤銷，甲○○自用小客車
    駕駛人駕駛汽車，經測試檢定酒精濃度超過規定標準，處罰
    鍰新臺幣萬肆仟伍佰元，並吊扣小型車駕駛執照拾貳個月
    」，復經受處分人提出抗告後，再經臺灣高等法院臺中分院
    於97年7月9日以97年度交抗字第736號裁定「抗告駁回」後
    ，本站謹遵上開臺灣高等法院臺中分院裁定完成結案，受處
    分人竟於97年8月27日再次遞狀聲明異議，本站依法裁處應
    無不合等語。
二、聲明異議意旨略以：依據行政罰法第26條規定「一事不二罰
    、採先刑法後行政」，受處分人就本件酒後駕車行為，前經
    臺灣臺中地方法院檢察署以97年度偵字第12540號違反公共
    危險案件為緩起訴處分，並須向社團法人中華民國得勝者教
    育協會支付新臺幣4萬元，今受處分人已據之支付4萬元，請
    准撤銷監理機關裁罰之罰鍰34500元云云。
三、按道路交通管理處罰條例第89條規定，「法院受理有關交通
    事件，準用刑事訴訟法之規定」；而有關刑事訴訟法第303
    條第2款一事不再理之規定，亦同有準用。是就違反道路交
    通管理處罰條例聲明異議案件，苟有受處分人就同一案件曾
    聲明異議而經法院裁定確定，復又聲明異議之情形，依照前
    述說明，本諸一事不再理之法理，自應予以駁回。再按「受
    處分人不服第8條主管機關所為之處罰，得於接到裁決書翌
    日起20日內，向管轄地方法院聲明異議；法院受理前項異議
    ，以裁定為之，不服前項裁定，受處分人或原處分機關得為
    抗告。但對抗告之裁定不得再抗告」，道路交通管理處罰條
    例第87條定有明文。
四、經查，受處分人因違反道路交通管理處罰條例案件，即其於
    ）於97年5月10日15時許，駕駛車牌號碼3189-JW號自用小客
    車行經太原路與景賢8路口，經警查獲有「酒後駕車經酒精
    測試器測試酒測值0.50mg/l」之違規，經警舉發後，由監理
    機關於97年5月26日以裁監稽違字第裁61-GE0000000號裁決
    書裁決後，受處分人不服原監理機關所為之裁決，而提出聲
    明異議，經本院於97年6月6日以97年度交聲字第1650號為「
    原處分撤銷，甲○○自用小客車駕駛人駕駛汽車，經測試檢
    定酒精濃度超過規定標準，處罰鍰新臺幣萬肆仟伍佰元，
    並吊扣小型車駕駛執照拾貳個月」之裁定，復經受處分人提
    出抗告後，再經臺灣高等法院臺中分院於97年7月9日以97年
    度交抗字第736號裁定「抗告駁回」確定等情，有上揭本院
    97年度交聲字第1650號裁定、臺灣高等法院臺中分院97年度
    交抗字第736號裁定可佐，是依照上開道路交通管理處罰條
    例第89條準用刑事訴訟法第303條之規定，受處分人就該監
    理機關之上開裁決，既經聲明異議後，復經法院裁定確定，
    依一事不再理原則，自不得就該監理機關之裁決再提出聲明
    異議，本件受處分人竟再提出聲明異議，已與前揭規定有違
    ，自應予以駁回。
五、且查，雖受處分人前次針對監理機關於97年5月26日以裁監
    稽違字第裁61-GE0000000號裁決書裁決不服，而提出聲明異
    議，係針對該裁決書「吊扣職業大貨車駕駛執照」部分不服
    ，認應改吊扣自用小客車駕駛執照等情，亦有受處分人前次
    聲明異議狀在卷可佐；縱認受處分人本件聲明異議係針對上
    開裁決書之「裁罰新臺幣34500元」部分不服，而與前次聲
    明異議之內容並不相同，然受處分人係於97年5月26日收受
    上開裁決書，有送達回證在卷可佐，是受處分人自應於收受
    裁決書之翌日起20日內聲明異議，然受處分人竟遲至97年8
    月27日始就上開裁決書有關「裁罰新臺幣34500元」部分聲
    明異議（見聲明異議狀上之臺中市監理站總收文章），亦已
    逾法定期限甚明，揆諸前揭規定，本件受處分人既逾期聲明
    異議，其聲明異議亦屬於法不合，併此敘明。
六、據上論斷，應依道路交通管理處罰條例第87條第2項、道路
    交通案件處理辦法第18條，裁定如主文。
中    華    民    國    97    年    9     月    8     日
                          臺灣臺中地方法院交通法庭
                              法  官  黃家慧
以上正本證明與原本無異。
如不服本裁定，應於收受送達後5日內向本院提出抗告狀。（應
附繕本）
                              書記官  陳靖騰
中    華    民    國    97    年    9     月    8     日


司法院資訊處製作；財團法人民間司法改革基金會備份。
